Inventaris van het archief van het Ministerie van Economische Zaken: Economische Voorlichtingsdienst, (1933) 1936-1965 (1973)
Nationaal Archief, Den Haag
Omdat bij de bewerking in 2004 geen bruikbare, eenduidige ordening werd aangetroffen, werd een algehele herordening op onderwerp toegepast.
Aanwijzingen voor de gebruiker
Openbaarheidsbeperkingen
Volledig openbaar.
Materiële beperkingen
Aanvraaginstructie
Openbare archiefstukken kunnen online worden aangevraagd en gereserveerd. U kunt dit ook via de terminals in de studiezaal van het Nationaal Archief doen. Om te kunnen reserveren dient u de volgende stappen te volgen:
U maakt een profiel aan op www.gahetna.nl, en logt vervolgens in
Via de archiefinventaris (alleen de beschrijvingen met rode nummers) selecteert u het gewenste archiefstuk door op de knop 'Reserveren' te klikken
In het volgende scherm geeft u aan op welke dag u het archiefstuk wilt inzien
Indien u zich bevindt in de studiezaal en een tafelnummer heeft ontvangen kunt u dit nummer vermelden. Als u geen tafelnummer heeft kunt u tafelnummer 777 laten staan
Vervolgens bevestigt u uw reservering door deze te versturen.
Verwant materiaal
Beschikbaarheid van kopieën
Publicaties
Bronnen en literatuur
Van bezet Nederlands gebied, 1942/1943 en 1943/1944, Bestuursalmanakken, 's-Gravenhage: Algemene Landsdrukkerij, 1942-1943
Blom, F., Rapport naar aanleiding van het onderzoek naar organisatie, taken en personeel van de afdeling Handel en Nijverheid c.a. van het Ministerie van Economische Zaken en taakvoorgangers, 1878-1945, Winschoten: Centrale Archiefselectiedienst (CAS), afd. Onderzoek, 1986
De Nederlandsche Werkgever, Wekelijks orgaan van het verbond van Nederlandsche werkgevers, nr. 18, 30 april 1936, blz. 208, 209, 's-Gravenhage: NV Boek- en kunstdrukkerij v.h. Mouton & Co, 1936 (Inv.nr. 378)
Schuur, S., Exportbevordering in Nederland: de geschiedenis van de Economische Voorlichtingsdienst 1936-1952. Doctoraal scriptie vakgroep sociaal-economische geschiedenis (RUL), Limburg, 1981 (Ongepubliceerd) Z.p.: s.n., z.j. (Inv.nr. 399)
Staatsalmanak voor het Koninkrijk der Nederlanden, 1933 t/m 1977, 's-Gravenhage: Martinus Nijhof/Staatsuitgeverij, 1932-1977
Beschrijving van de series en archiefbestanddelen
- Archief van de Economische Voorlichtingsdienst (EVD), 1933 - 1973, 1.
  - Stukken van algemene aard, 1.1
    - Ingekomen en uitgaande stukken, 1.1.1
      - Doorslagen en afdrukken van uitgaande brieven., 1936-1949; 1-2, 4; 3 pakken
        - 1936 juli 14 - 1939 apr. 29, 1
        - 1939 mei 1 - 1939 dec. 30, 2
        - 1941-1949, 4
          1940 en 1943-1945 ontbreken.
      - Doorslagen van nota's gericht aan de directeur van Handel en Nijverheid, de secretaris-generaal en de minister., 1936-1939; 3; 1 omslag
    - Agenda's, 1.1.2
      - Agenda's van ingekomen en uitgaande stukken., 1955-1959; 5-10; 6 delen
        Inventarisnummers 9 en 10 betreffen agenda's van nota's van en aan
        Organisatieonderdelen van het Ministerie van Economische Zaken.
        - 1955 mrt. 23 - 1956 apr. 17, 5
        - 1956 apr. 18 - 1957 juli 5, 6
        - 1957 juli 5 - 1958 apr. 23, 7
        - 1958 apr. 24 - 1959 mei 23, 8
        - 1955 mrt. 24 - 1957 jan. 22, 9
        - 1957 jan. 23 - 1959 juli 10, 10
    - Notulen, 1.1.3
      - Notulen van vergaderingen van bureauchefs., 1939-1940; 11; 1 pak
        Serie is niet compleet.
      - Notulen van vergaderingen van de afdelingschefs., 1945; 12; 1 omslag
      - Notulen van vergaderingen inzake voorlichting en documentatie., 1945; 13; 1 omslag
      - Notulen van vergaderingen inzake onderzoek en publiciteit., 1945; 14; 1 omslag
      - Notulen van kadervergaderingen., 1945-1949, 1961 - 1962; 15; 1 omslag
    - Verslagen, 1.1.4
      - Verslagen over de periode van mei tot en met juni 1937 van het Bureau Handelsvoorlichting, Sectie Marktonderzoek., 20; 1 omslag
      - Maandverslagen, maart 1937 tot en met april 1940 en januari 1941 tot en met september 1944, met bijlagen., 1937-1944; 16; 1 omslag
      - Maandverslagen van het 'Archief van den Economischen Voorlichtingsdienst' over november tot en met december 1939., 1939-1940; 83; 1 omslag
      - Gecombineerde verslagen van het Informatiebureau, het Bureau Overheidsmaatregelen en het Documentatiebureau over de periode 1938 tot en met 1940., 1940, 1942; 21; 1 omslag
      - (Jaar)verslagen over de periode van 28 mei 1945 tot en met december 1950, met bijlagen., 1945-1952; 17; 1 pak
      - Jaarverslag over de periode van 1 juni 1946 tot 1 juni 1947 van de Afdeling Algemene Zaken., 22; 1 stuk
      - Jaarverslagen van de Afdeling Documentatie., 1947; 23-24; 2 stukken
        - Over de periode van 1 mei 1946 tot en met 30 april 1947., 23
        - Over 1946 van het Bureau Literatuurdocumentatie., 24
      - Verslagen over 1946 van de Afdeling Voorlichting en over 1948 tot en met 1950 van de daaronder ressorterende bureaus. (Hieronder Bureaus I - IV, VI en VII, A, B, Indonesië en het Verre Oosten), met bijlagen., [1947], 1949 - [1951]; 25; 1 omslag
      - (Jaar)verslagen van de Afdeling Onderzoek., 1947, 1951; 26-27; 2 stukken
        - Verslag inzake de ontwikkeling van de afdeling in de eerste twee jaren na de bevrijding. 1947, 26
        - Jaarverslag over 1950 van Bureau B., 27
      - Verslagen van de Afdeling Publiciteit., 1947-1952; 28-29; 2 omslagen
        - Over de periode januari 1948 en april tot en met juni 1951 van het Bureau Expositie., 28
        - Over de perioden mei 1946 tot en met april 1947 en november 1948 tot en met december 1951., 29
          Met hiaten.
      - Jaarverslagen over 1947, 1948, 1950 tot en met 1952 en 1955 van de Afdeling Bibliotheek., 1948 - [1956]; 30; 1 omslag
      - Jaarverslag over 1949 van de Inlichtingencentrale., 31; 1 stuk
      - Verslagen van de directeur van de EVD en de directeur voor de Exportbevordering over de maanden september, oktober en december 1949., 1949-1950; 18; 1 omslag
      - Verslagen van het Directoraat Exportbevordering., 1950-1959; 32-38; 4 pakken en 3 omslagen
        - Over de periode september 1949 tot en met december 1950., 32; omslag
        - Over de periode augustus 1951 tot en met maart 1952 van de Afdeling Dollarlanden (Amerika en Canada)., 33; omslag
        - Over de periode april 1952 tot en met oktober 1955 van de Afdeling Dollarlanden., 34
          December 1954 tot en met februari 1955 ontbreekt.
        - Over de periode 20 april tot en met 20 oktober 1951 en de maanden januari en februari 1952 van de Afdeling Niet-Dollarlanden., 35; omslag
        - Over de periode augustus 1951 tot en met juni 1959 van de Afdeling Aanbestedingen en Grote Werken., 36
        - Over 1951 tot en met 1958 van de Afdeling Publiciteit Buitenland., 37
        - Over de maanden juli 1957 tot en met december 1958 van de Afdeling Exportbevordering., 38
      - Jaarverslag over 1950 van de Afdeling Overheidsmaatregelen en Statistiek., [1951]; 39; 1 stuk
      - Verslagen van de Afdeling Onderzoek en Voorlichting., 1952-1953, 1955; 40-41; 1 omslag en 1 stuk
        - Over de perioden juli tot en met september 1952 en 27 april tot en met 8 augustus 1953 van de Onderafdeling Algemene Voorlichting en Exportanalyses., 40; stuk
        - Verslag over de periode augustus tot en met december 1954 van de Onderafdeling Algemene Voorlichting., 41
      - Maandverslag over de maand juli 1953 van de Afdeling Jaarbeurzen., 42; 1 stuk
      - Verslagen over het derde en vierde kwartaal 1955 van de Afdeling Algemene en Financiële Zaken., 1955-1956; 43; 1 omslag
      - Verslagen van de subdirectie Exportbevordering, later in 1962 subdirectie Publiciteit., 1959-1965; 44-48; 5 omslagen
        - Over de maanden januari 1959 tot en met september 1965 van de Afdeling Jaarbeurzen en Tentoonstellingen., 44
        - Over de periode januari 1959 tot en met september 1965 van de Afdeling Publiciteit Buitenland., 45
        - Over het eerste kwartaal 1959 tot en met het tweede kwartaal 1961 van de Afdeling Exportbevordering., 46
        - Over de periode juli 1959 tot en met december 1961 van de Afdelingen Aanbestedingen en Grote Werken, Missies en Buitenlandse bezoekers., 47
        - Over het tweede kwartaal 1963 tot en met het derde kwartaal 1964 van de Afdeling Ontwikkelingsprojecten, Aanbestedingen en Missies., 48
      - Kwartaalverslagen over de periode maart 1963 tot en met december 1965 van de Hoofdafdeling Bibliotheek en Documentatie., 1963-1966; 49; 1 omslag
      - Kwartaalverslagen van de subdirectie Organisatie van de Voorlichting., 1963-1966; 50-52; 3 omslagen
        - Over de periode april 1963 tot en met december 1964 van de Afdeling Organisatie van de Overheidsvoorlichtingapparatuur., 50
        - Over de periode april 1963 tot en met september 1965 van de Afdeling Organisatie van de Particuliere Voorlichtingsapparatuur., 51
        - Over 1964 en 1965 van de Afdeling Interne Organisatie., 52
      - Verslagen van de subdirectie Economisch Onderzoek en Exportvoorlichting., 1963-1966; 53-55; 3 omslagen
        - Over de maanden januari 1963 tot en met juni 1964 van de Afdeling Beleidsvoorbereiding, ressorterend onder de Hoofdafdeling Economisch Onderzoek., 53
        - Over de maanden april tot en met juni 1963 van de Hoofdafdeling Economisch Onderzoek., 54
        - Over de periode april 1963 tot en met december 1965 van de Afdeling Overheidsmaatregelen en Statistiek., 55
      - Kwartaalverslagen, 1963 tot en met 1965., 1963 - [1966]; 19; 1 omslag
      - Vergaderstukken van directiebijeenkomsten., 1984 - 1991; 400-403; 4 pakken
        - 1984 - 1985, 400
        - 1986 - 1987, 401
        - 1988 - 1989, 402
        - 1990 - 1991, 403
  - Stukken betreffende bijzondere onderwerpen, 1.2
    - Organisatie, 1.2.1
      - Ontstaan en instandhouding, 1.2.1.1
        - Stukken betreffende organisatie van de Directie van Handel en Nijverheid en de ontwikkeling en oprichting van de Afdeling Economische Voorlichting bij deze directie., 1933-1936; 56; 1 omslag
        - Stukken betreffende de totstandkoming van de ministeriële beschikking van 18 juni 1936 (nr. 118 Kabinet), Afdeling Comptabiliteit, waarbij de Economische Voorlichtingsdienst wordt ingesteld., 58; 1 omslag
        - Nota 'Richtlijnen voor coördinatie in de economische voorlichting'., 1936; 59; 1 stuk
        - Stukken betreffende taak, organisatie, werkwijze en omvang der werkzaamheden., 1936-1937, 1946 - 1956; 60; 1 pak
          Met organisatieschema's.
        - Nota's inzake de eventuele naoorlogse taak en organisatie., 1941-1944; 61; 1 omslag
        - Stukken betreffende rapportage aan de secretaris-generaal inzake een organisatieonderzoek bij de Dienst voor de Economische Voorlichting en Exportbevordering., 1958-1959; 62; 1 pak
        - Stukken betreffende het uitwerken van de taak en organisatie van de Economische Voorlichtingsdienst., 1956; 407; omslag
        - Rapport inzake de organisatie, doelstelling en taakuitvoering van de Dienst voor Economische Voorlichting en Exportbevordering., 1958; 408; omslag
        - Nota aan de minister van Economische Zaken betreffende het geven van een reactie op een motie van het CDA (Christen Democratisch Appèl)-lid Bolkestijn inzake het vormen van één Directoraat-Generaal voor de Handelsbevordering uit de Economische Voorlichtingsdienst en die onderdelen van het bestaande directoraten-generaal welke zich bezighouden met de exportbevordering, met bijlage., 1980; 409; omslag
      - Verhouding tot andere instellingen, 1.2.1.2
        - Stukken betreffende de verhouding tot en de samenwerking met andere instellingen., 1936-1945; 63-72; 1 pak, 7 omslagen en 2 stukken
          - Het Bureau Scheepvaart, circulaire. 1936, 63; stuk
          - De Afdeling Handelsakkoorden. 1936-1939, 64
          - De Afdeling Nijverheid. 1936-1939, 65
          - Het Ministerie van Buitenlandse Zaken, waaronder de posten van de Consulaire Dienst. 1936-1939 en 1944 - 1945, 66; pak
          - De Buitenlandse Landbouwvoorlichtingsdienst van de 'Directie van den Landbouw'. 1937-1938, 67
          - De 'Vereeniging Nederlandsch Fabrikaat'. 1937-1939, 68
          - Het Instituut Nederland - Nederlands-Indië. 1938, 69
          - Het Departement van Koloniën. 1938-1939, 70
          - Het Centraal Bureau voor de Statistiek. 1938-1940, 71
          - De Nederlandse Kamer van Koophandel voor Duitsland, nota. 1939, 72; stuk
        - Stukken betreffende het verlenen van medewerking aan de totstandkoming van voordrachten voor koninklijke onderscheidingen, alsmede aan de uitreiking hiervan., 1949 - 1990; 404-406; 2 pakken en 1 omslag
          - 1949 - 1970, 404
          - 1971 - 1982, 405
          - 1985 - 1990, 406; omslag
      - Huishoudelijk beheer, 1.2.1.3
        - Reglement voor huishoudelijke aangelegenheden, afdruk., [1939]; 73; 1 stuk
      - Financiën, 1.2.1.4
        - Stukken betreffende de totstandkoming, wijziging en uitputting van de begrotingen., 1945-1965; 74-77; 4 pakken
          - 1945 tot en met 1953. 1945-1954, 74
            1947 ontbreekt.
          - 1954 tot en met 1957. 1953-1959, 75
          - 1958 tot en met 1962. 1957-1963, 76
          - 1963 tot en met 1965. 1962-1965, 77
        - Stukken betreffende de behandeling van een voorstel voor de verdeling van de kosten over de Ministeries van Buitenlandse en Economische Zaken in verband met economische propaganda in het buitenland en declaraties van de posten van de Buitenlandse Dienst., 1948-1949; 78; 1 omslag
        - Nota aan de minister inzake het uitoefenen van toezicht op het financieel beleid en beheer van de directeur dat zich buiten de Economische Voorlichtingsdienst (EVD) ook uitstrekt tot de Stichting tot Bevordering van de Uitvoer (SBU) en andere gesubsidieerde instellingen zoals het Centraal Instituut ter Bevordering van de Buitenlandse Handel (CIHAN) en de Stichting Economische Publicaties (SEP), doorslag., 1950; 79; 1 stuk
        - Stukken betreffende wijziging in de uitvoering van artikel 33 van de Comptabiliteitswet 1927 inzake de verplichting tot openbare aanbesteding voor het vervaardigen van expositiemateriaal in het kader van het economisch vlagvertoon van Nederland in het buitenland., 1953-1954; 80; 1 omslag
      - Documentatie, hieronder post- en archiefzaken, 1.2.1.5
        - Stukken betreffende de organisatie van de post- en archiefwerkzaamheden., 1936-1941, 1945 - 1957; 81; 1 pak
        - Nota betreffende de organisatie van het documentatiewerk van de EVD., 1938; 82; 1 stuk
        - Nota van het Documentatiebureau aan de chef van de afdeling betreffende het overbrengen van het op het Bezuidenhout 78b ondergebrachte 'oud archief' en 'propaganda-archief' naar het afdelingsarchief op het Bezuidenhout 95, doorslag., 1943; 84; 1 stuk
        - Stukken betreffende het organiseren en opnieuw opbouwen van de documentatie ten behoeve van de voorlichting aan bedrijven en ambtelijke instellingen., 1945-1946; 85; 1 omslag
        - Stukken betreffende behandeling van het voornemen om de reproductiewerkzaamheden te concentreren., 1949; 86; 1 omslag
        - Stukken betreffende de behandeling van voorstellen in verband met de lijst van voor vernietiging in aanmerking komende stukken., 1956; 87; 1 omslag
        - Circulaire waarin wordt verzocht om geen actie te ondernemen op ingekomen kopieën van brieven van het Ministerie van Buitenlandse Zaken en het Directoraat van de Buitenlandse Economische Betrekkingen omdat in beginsel de ontvanger van het origineel de behandeling verzorgt., 1958; 88; 1 stuk
      - Huisvesting, 1.2.1.6
        - Stukken betreffende huisvesting., 1938-1958; 89; 1 omslag
      - Onderdelen van de EVD, 1.2.1.7
        - Stukken betreffende de taak van het Informatiebureau wat betreft de behandeling van aanvragen uit het buitenland om in contact te treden met het Nederlandse bedrijfsleven en het behandelen van aanvragen omtrent de afzetmogelijkheden in het buitenland., 1938-1939, 1943 - 1944; 91; 1 omslag
        - Stukken betreffende werkzaamheden en organisatie van het Bureau Londen van de EVD en de overgang van dit bureau naar de Nederlandse ambassade te Londen., 1945-1946; 92; 1 omslag
        - Stukken betreffende afwijzing van het verzoek tot instelling van een afdeling voor de geschiedschrijving van de 'Rijksbureaus' voor handel en nijverheid., 1947; 93; 1 omslag
        - Nota van mr. G. A. M. Vogelaar aan dr. T.P. van der Kooy inzake reorganisatie van de Afdeling Publiciteit, doorslag., 1947; 94; 1 stuk
        - Stukken betreffende taak en organisatie van het Bureau Documentatie Overheidsmaatregelen., 1947; 95; 1 omslag
        - Stukken betreffende de inrichting van een inlichtingencentrale als voortzetting en uitbreiding van de Afdeling Voorlichting., 1947; 96; 1 omslag
        - Stukken betreffende instelling, taak en werkzaamheden van de Afdeling Benelux., 1947-1948; 97; 1 omslag
        - Voorstellen omtrent organisatie en taak van de tot één afdeling samen te voegen Afdelingen Onderzoek en Voorlichting., 1948; 98; 1 omslag
        - Overzicht van taak en werkzaamheden van de Afdeling Overheidsmaatregelen en Statistiek., [1951]; 99; 1 stuk
        - Stukken betreffende het verrichten van een onderzoek naar de organisatie en personeelsbezetting van de Onderafdeling Onderzoek door de Commissie van Onderzoek., 1954-1955; 100; 1 omslag
        - Stukken betreffende taak en samenstelling van de subdirectie Publiciteit., 1962; 101; 1 omslag
        - 'De Bibliotheek van de Economische Voorlichtingsdienst en haar tijdschriftenbezit', doorslag., z.d.; 90; 1 stuk
    - Personeel, 1.2.2
      - Stukken betreffende de taak van de landenchefs., 1945; 102; 1 omslag
      - Stukken betreffende functiebeschrijvingen en -waarderingen., 1945-1960; 103; 1 pak
      - Stukken betreffende de personeelsbezetting per afdeling en het gedetacheerd personeel bij de Stichting tot Bevordering van de Uitvoer (SBU), Centraal Instituut ter Bevordering van de Buitenlandse Handel (CIHAN), Stichting Economische Publicaties (SEP) en Netherlands Export Promotion Organization (NEPO)., 1945-1961; 104; 1 pak
      - Stukken betreffende het overgaan van personeel van de EVD naar het Centraal Instituut voor Handelsvoorlichting (CIHAV)., 1946-1947; 105; 1 omslag
      - Stukken betreffende taakomschrijving van de medewerkers en de personeelsvoorziening van het Bureau Documentatie Overheidsmaatregelen Buitenland., 1946-1948; 106; 1 omslag
      - Instructies voor de secretaresse., 1947; 107; 1 omslag
      - Stukken betreffende het overgaan van gedetacheerde ambtenaren in het buitenland, waaronder het handelsdiplomatiek personeel, naar de 'Buitenlandse Dienst' van het Ministerie van Buitenlandse Zaken., 1947-1951; 108; 1 omslag
      - Stukken betreffende het becommentariëren van de inhoud van de op 25 oktober 1948 door de minister gegeven instructie inzake het personeelsbeheer., 109; 1 omslag
      - Stukken betreffende de organisatie van de typewerkzaamheden en instructie voor het personeel bij het ministerie en in het bijzonder bij de EVD., 1948; 110; 1 omslag
      - Voorstel tot vermindering van de personele bezetting van Bureau III (Duitsland)., 1948; 111; 1 stuk
      - Stukken betreffende detachering bij een diplomatieke of consulaire post en aanstelling in vaste dienst., 1948-1951; 112; 1 omslag
      - Stukken betreffende het niet aanvaarden van de functie van directeur van het Centraal Instituut ter Bevordering van de Buitenlandse Handel (CIHAN) door de heer L. Smilde in verband met de voortzetting van zijn werkzaamheden in de Verenigde Staten van Amerika bij de Netherlands Trade Promotion Organization (NEPO)., 1949; 113; 1 omslag
      - Stukken betreffende het verstrekken van een opgave aan de Afdeling Algemene en Financiële Zaken van ambtenaren die zitting hebben in commissies en besturen, in verband met de behandeling van ingekomen brieven., 1949-1950; 114; 1 omslag
      - Stukken betreffende de personeelsformatie van de EVD als geheel en zijn onderdelen in het bijzonder., 1949-1960; 115; 1 omslag
      - Stukken betreffende personeelsaangelegenheden van de Netherlands Trade Promotion Organization (NEPO)., 1949-1961; 116; 1 omslag
      - Taakomschrijving van medewerkers van het secretariaat., 1950; 117; 1 stuk
      - Stukken betreffende herplaatsing van ambtenaren in verband met bezuinigingen., 1950; 118; 1 omslag
      - Stukken betreffende behandeling van de vraag of de Pensioenwet 1922 van toepassing is op gedetacheerde ambtenaren, arbeidscontractanten en personeel werkzaam bij de Stichting tot Bevordering van de Uitvoer (SBU), de Stichting Centraal Instituut ter Bevordering van de Buitenlandse Handel (CIHAN) en de Stichting Economische Publicaties (SEP)., 1954-1956; 119; 1 omslag
      - Stukken betreffende het wijzigen van de pensioenregeling voor het personeel van het Centraal Instituut ter Bevordering van de Buitenlandse Handel (CIHAN)., 1957-1958; 120; 1 omslag
      - Stukken betreffende opgave van commissies, raden e.d. waarin ambtenaren van EVD zitting hebben., 1958; 121; 1 omslag
    - Taakuitvoering, 1.2.3
      - Algemeen, 1.2.3.1
        - Stukken betreffende opgave aan de voorzitter van het College voor Onderzoek en Voorlichting van onderwerpen die in behandeling zijn., 1948-1950; 126; 1 omslag
        - Stukken betreffende het leveren van een bijdrage aan de instelling van de Commissie voor Handelsvoorlichting en Exportbevordering, alsmede aan de totstandkoming van een rapport inzake de reorganisatie van de handelsvoorlichting en exportbevordering in Nederland., 1961 - 1971; 410-412; 3 pakken
          - 1961 - 1968, 410
          - 1969, 411
          - 1970 - 1971, 412
        - Rapport van een onderzoek naar de mogelijkheden tot het verbeteren van het exportbeleid van Indonesië., 1967; 413; deel
        - Stukken betreffende het adviseren bij de beantwoording van vragen van het Tweede Kamerlid de heer Jongeling inzake economische missies naar het buitenland., 1968; 414; omslag
        - Stukken betreffende het verstrekken van een opdracht aan de Commissie voor Handelsvoorlichting en Exportbevordering van de Sociaal-Economische Raad (SER) tot het opstellen van een rapport inzake de mogelijkheden van reorganisatie van het exportbevorderingsapparaat., 1970; 415; omslag
        - Stukken betreffende het leveren van een bijdrage aan een onderzoek naar de mogelijkheid tot het instellen van een Japan-Nederland Centrum in Tokio, een instelling ter bevordering van samenwerking in de ruimste zin tussen Japan en Nederland., 1972 - 1974; 416-417; 2 pakken
          - 1972 - 1973, 416
          - 1973 - 1974, 417
        - Stukken betreffende het verlenen van medewerking aan de uitvoering van een onderzoek door het organisatiebureau Van der Torn en Buningh naar de organisatie van de handelsbevordering met het buitenland., 1973; 418; pak
        - Stukken betreffende het voeren van overleg met het Ministerie van Landbouw inzake de samenwerking in het kader van exportbevorderende activiteiten., 1980 - 1984; 419; pak
        - Stukken betreffende het beantwoorden van vragen van het Tweede Kamerlid Van Iersel inzake de viering van de tweehonderdjarige relatie tussen Nederland en de Verenigde Staten van Amerika (bicentennial)., 1981; 420; omslag
        - Stukken betreffende het leveren van een bijdrage aan de Adviescommissie inzake de Voortgang van het Industriebeleid (VIB) op het gebied van de exportbevordering en het midden- en kleinbedrijf., 1982 - 1983; 421; omslag
        - Stukken betreffende het informeren van de minister van Binnenlandse Zaken en de Nationale ombudsman inzake een geschil tussen de Economische Voorlichtingsdienst en L. Samson over de vergoeding van een door hem vervaardigd kunstwerk voor het World Trade Center in New York., 1982 - 1984; 422; pak
        - Stukken betreffende het vaststellen en coördineren van het beleid betreffende de exportbevordering., 1982 - 1992; 423; omslag